Inventaris van het archief van de Centrale Dienst voor In- en Uitvoer, (1934) 1941-1953 (1976)
Nationaal Archief, Den Haag
- bevrijd en na-oorlogs Nederland
Selectielijst voor de neerslag van de handelingen van de minister van Economische Zaken en de onder hem ressorterende actoren op het deelbeleidsterrein Arbeidsomstandigheden bij de overheid over de periode 1945-1996 van het beleidsterrein Overheidspersoneel, vastgesteld bij beschikking van de staatssecretaris van Onderwijs, Cultuur en Wetenschappen en de minister van Economische Zaken R&B/OS/V2001/865, d.d. 30 juli 2001; gepubliceerd in de Staatscourant d.d. 17 oktober 2001, nr. 201/pag. 10. Bij het gebruik van deze lijst is rekening gehouden met de publicatie van het basisselectiedocument voor de minister van Economische Zaken en de onder hem ressorterende actoren op het deelbeleidsterrein van personeelszaken, t.w. het personeelsdossier. Deze lijst is gepubliceerd in de Staatscourant van 20 november 2007, nr. 225/p.15 en gerectificeerd in de Staatscourant van 18 december 2007, nr. 245/p. 28.
Selectielijst voor de neerslag van de handelingen van de minister van Economische Zaken en de onder hem ressorterende actoren op het deelbeleidsterrein (077) Personeelsinformatievoorziening en -administratie over de periode 1945-1996 van het beleidsterrein Overheidspersoneel, vastgesteld bij beschikking van de staatssecretaris van Onderwijs, Cultuur en Wetenschappen en de minister van Economische Zaken R&B/OSA2001/865, d.d. 30 juli 2001; gepubliceerd in de Staatscourant d.d. 17 oktober 2001, nr. 201/pag. 10. Bij gebruik van deze lijst is rekening gehouden met de publicatie van het basisselectiedocument voor de minister van Economische Zaken en de onder hem ressorterende actoren op het deelbeleidsterrein van personeelszaken, t.w. het personeelsdossier. Deze lijst is gepubliceerd in de Staatscourant van 20 november 2007, nr. 225/p. 15 en gerectificeerd in de Staatscourant van 18 december 2007, nr. 245/p. 28.
Selectielijst voor de neerslag van de handelingen van de minister van Economische Zaken en de onder hem ressorterende actoren op het deelbeleidsterrein (168) van personeelszaken, t.w. het personeelsdossier, vastgesteld bij beschikking van de staatssecretaris van Onderwijs, Cultuur en Wetenschappen en de minister van Economische Zaken, nr. C/S&A/07/1514 d.d. 16 augustus 2007; gepubliceerd in de Staatscourant d.d. 20 november 2007, nr. 225/pag.15, rekeninghoudend met de rectificatie geplaatst in de Staatscourant d.d. 18 december 2007, nr. 245/pag. 26
Ordening van het archief
De aangetroffen orde is zoveel mogelijk gehandhaafd hetgeen betekent dat de stukken binnen de mappen chronologisch zijn geplaatst soms van oud naar jong, soms van jong naar oud. Af en toe wordt de chronologische ordening vooraf gegaan door een ordening op land of onderwerp. Dit wordt bij de desbetreffende beschrijving aangegeven.
De indeling van het schema van de inventaris heeft als hoofdindeling niet naar onderwerp geordende stukken en naar onderwerp geordende stukken. Binnen een rubriek staan de beschrijvingen chronologisch. In één enkel geval is daarvan afgeweken vanwege een betere toegankelijkheid.
Aanwijzingen voor de gebruiker
Openbaarheidsbeperkingen
Volledig openbaar.
Materiële beperkingen
Aanvraaginstructie
Openbare archiefstukken kunnen online worden aangevraagd en gereserveerd. U kunt dit ook via de terminals in de studiezaal van het Nationaal Archief doen. Om te kunnen reserveren dient u de volgende stappen te volgen:
U maakt een profiel aan op www.gahetna.nl, en logt vervolgens in
Via de archiefinventaris (alleen de beschrijvingen met rode nummers) selecteert u het gewenste archiefstuk door op de knop 'Reserveren' te klikken
In het volgende scherm geeft u aan op welke dag u het archiefstuk wilt inzien
Indien u zich bevindt in de studiezaal en een tafelnummer heeft ontvangen kunt u dit nummer vermelden. Als u geen tafelnummer heeft kunt u tafelnummer 777 laten staan
Vervolgens bevestigt u uw reservering door deze te versturen.
Verwant materiaal
Beschikbaarheid van kopieën
Verwante archieven
2.06.128 - Inventaris van de archieven van het Crisis Invoer Bureau en het Crisis Uitvoer Bureau, 1931-1941 (1946)
2.06.175 - Inventaris van het archief van de Centrale Dienst In- en Uitvoer van het Ministerie van Economische Zaken, (1943) 1954 - 1996
2.06.087 - Inventaris van het Centraal Archief van het Ministerie van Economische Zaken, (1906) 1944 - 1965 (1975)
2.06.107- Inventaris van de archieven van het Directoraat-Generaal voor de Buitenlandse Betrekkingen van het Ministerie van Economische Zaken, 1945 - 1976.
Beschrijving van de series en archiefbestanddelen
- Aanwinst 1969, A.
  - Niet naar onderwerp geordende stukken, A.1.
    - Verslagen, rapporten en besluiten, A.1.1
      - Besluiten van chefsvergaderingen, 1946-1948; 1; 1 pak
      - Weekrapporten van diverse afdelingen, 1946-1948; 2-3; 2 pakken
        - 1946-1947, 2
        - 1948, 3
      - Jaarverslagen over 1948 en 1963, 1949, 1964; 4; 1 omslag
    - Circulaires, A.1.2
      - Circulaires zonder "del"-nummer, 1944-1951; 5-6; 2 pakken
        Circulaires met een "del"-nummer gingen alleen naar gedelegeerden, circulaires zonder 'del"-nummer naar niet gedelegeerden.
        - 1944-1949, 5
        - 1950-1951, 6
      - Circulaires, geordend op "del"-nummer, met hiaten, 1946-1950; 7-10; 4 pakken
        - 1 - 1240, 7
        - 1242 - 6030, 8
        - 6031 - 11267, 9
        - 12367 - 99975, 10
    - Correspondentie, A.1.3
      - Correspondentie met het directoraat-generaal voor de Buitenlandse Economische Betrekkingen (BEB) van het ministerie van Economische Zaken, 1947-1953; 11-35; 19 omslagen en 6 pakken
        Geordend primair op land, vanaf inventarisnummer 33 chronologisch.
        - Amerika en Canada, 11
        - België en Luxemburg, 12
        - Denemarken, 13
        - Duitsland, 14; pak
        - Engeland, 15; pak
        - Finland, 16
        - Frankrijk, 17
        - Griekenland, 18
        - Hongarije, 19
        - Italië, 20
        - Joegoslavië, 21
        - Nederlands-Indië c.q. Indonesië, 22
        - Noorwegen, 23
        - Oostenrijk, 24
        - Polen, 25
        - Portugal, 26
        - Spanje, 27
        - Tsjechoslowakije, 28
        - Turkije, 29
        - Zweden, 30
        - Zwitserland, 31
        - Overige landen, 32; pak
        - 1951, 33; pak
        - 1952, 34; pak
        - 1953, 35; pak
      - Correspondentie met andere afdelingen dan het directoraat-generaal voor de BEB van het ministerie van Economische Zaken, 1946-1953; 36-37; 1 pak en 1 omslag
        - 1946, 1950-1953, chronologisch, 36
        - 1947-1950, op land geordend, 37; pak
      - Correspondentie met andere ministeries dan het ministerie van Economische Zaken, met hiaten., 1947-1953; 38-44; 5 omslagen en 2 pakken
        - Binnenlandse Zaken, 1948-1949, 38
        - Buitenlandse Zaken, 1947-1953, 39
        - Financiën, 1947-1953, 40; pak
        - Landbouw, Visserij en Voedselvoorziening, 1947-1953, 41; pak
        - Onderwijs, Kunsten en Wetenschappen, 1947-1953, 42
        - Uniezaken en Overzeese Rijksdelen, 1947-1953, 43
        - Verkeer en Waterstaat, 1947-1953, 44
      - Correspondentie met gedelegeerden en monopoliehouders, met hiaten, 1945-1953; 45-99; 55 omslagen
        - Bedrijfschap voor aardappelen, 1953, 45
        - Bedrijfschap voor groenten en fruit, 1947-1953, 46
        - Bedrijfschap voor margarine, vetten en oliën, 1947-1953, 47
        - Bedrijfschap voor pluimvee en eieren, 1945-1953, 48
        - Bedrijfschap voor sierteeltprodukten, 1947-1953, 49
        - Bedrijfschap voor tuinbouwzaden, 1945-1953, 50
        - Bedrijfschap voor vee en vlees, 1947-1953, 51
        - Bedrijfschap voor visserijprodukten, 1946-1953, 52
        - Bedrijfschap voor zaaizaad en pootgoed voor akker- en weidebouw, 1951-1952, 53
        - Bedrijfschap voor zuivel, 1945-1953, 54
        - Bureau grondstoffen van het ministerie van Landbouw, Visserij en Voedselvoorziening, 1947, 55
        - Centraal Rijksbureau, 1950-1953, 56
        - Directoraat voor Scheepsbouw en -reparatie, 1950-1952, 57
        - Hoofdbedrijfschap voor akkerbouwprodukten, 1945-1953, 58
        - Hoofdbedrijfschap voor tuinbouwprodukten, 1946, 59
        - Kunstmestdistributiebureau van het ministerie van Landbouw, Visserij en Voedselvoorziening, 1947-1949, 60
        - Nederlandse Bioscoopbond, 1950-1952, 61
        - Ondervakgroep export van bloembollen, 1945-1953, 62
        - Ondervakgroep export van boomkwekerijprodukten, 1945-1952, 63
        - Ondervakgroep groothandel in bontvellen, 1948, 64
        - Ondervakgroep groothandel in geweven zakken, 1950-1952, 65
        - Ondervakgroep groothandel in hardhout, 1952, 66
        - Ondervakgroep groothandel in laboratoriumbenodigdheden, 1950, 67
        - Ondervakgroep groothandel in lompen, 1950, 68
        - Rijksbureau voor aardolieprodukten, 1947-1953, 69
        - Rijksbureau voor chemische- en farmaceutische produkten, 1946-1950, 70
        - Rijksbureau voor diamant, 1945-1953, 71
        - Rijksbureau voor genees- en verbandmiddelen, 1945-1949, 72
        - Rijksbureau voor hout, 1945-1950, 73
        - Rijksbureau voor huiden en leer, 1946-1950, 74
        - Rijksbureau voor keramische produkten, 1945-1949, 75
        - Rijksbureau voor metaal, 1945-1949, 76
        - Rijksbureau voor papier, papierverwerkende en grafische industrie, 1945-1950, 77
        - Rijksbureau voor rubber, 1945-1950, 78
        - Rijksbureau voor tabak en tabaksprodukten, 1946-1950, 79
        - Rijksbureau voor teerprodukten, 1946-1947, 80
        - Rijksbureau voor textiel, kantoor 's-Gravenhage, 1946-1947, 81
        - Rijksbureau voor textiel, kantoor Amsterdam, 1946-1947, 82
        - Rijksbureau voor textiel, kantoor Arnhem, 1946-1953, 83
        - Rijksbureau voor textiel, kantoor Tilburg, 1946-1947, 84
        - Rijkskolenbureau, 1945-1953, 85
        - Stichting Boeken Import Bureau, 1947-1953, 86
        - Stichting Grafisch Exportcentrum, 1948-1953, 87
        - Stichting Voedselvoorziening Importbureau, 1946-1947, 88
        - Stichting voor de Kunsthandel, 1950-1953, 89
        - Vakgroep fotografie, 1947, 90
        - Vakgroep groothandel in bloemisterijprodukten, 1946-1951, 91
        - Vakgroep groothandel in glas, porselein en aardewerk, 1951, 92
        - Vakgroep groothandel in levende dieren, 1947-1953, 93
        - Vakgroep groothandel in vlaslint, 1947-1950, 94
        - Vakgroep katoen-, kunstzijde- en linnen industrie, 1947-1948, 95
        - Vakgroep rijwiel- en motorrijwiel- en aanverwante industrieën, 1947, 96
        - Vakgroep sigarenindustrie, 1947, 97
        - Vakgroep zand-, grint-, mergel- en schelpenwinning, 1952, 98
        - Vakorganisatie gedistilleerde dranken, 1947-1953, 99
      - Correspondentie met instellingen niet zijnde gedelegeerden of monopoliehouders, 1945-1953; 100-108; 8 omslagen en 1 pak
        - Ambassades en gezantschappen, 1949, 100
        - De Nederlandse Bank N.V., 1947-1953, 101; pak
        - Deviezeninstituut voor Indonesië, 1949, 102
        - Hoge Commissariaat van de Republiek Indonesia, afdeling economische zaken, 1950-1953, 103
        - Hoofdbestuur van de Posterijen, Telegrafie en Telefonie (PTT), 1953, 104
        - In- en exporteurs, 1951-1952, 105
        - Philips N.V., 1945-1946, 106
        - Regeringscommissariaat voor Buitenlandse Agrarische Aangelegenheden (ReCoBAA), 1947, 107
        - Vereenigde Accountantskantoren, 1949, 108
  - Naar onderwerp geordende stukken, A.2.
    - Organisatie en administratie, A.2.1
      - Stukken betreffende taak(afbakening) en werkwijze, 1943-1947; 109; 1 omslag
      - Naamlijst van instanties, waaraan de bevoegdheid tot afgifte van de in- en uitvoervergunningen, tevens deviezenvergunning, is gedelegeerd, 1946; 110; 1 omslag
      - Stukken betreffende taak, werkwijze en personeelsbezetting van de afdeling Administratie Regeringsaankopen (AR), 1946-1948; 111; 1 omslag
      - Stukken betreffende (modellen van) drukwerk voor intern gebruik, 1947-1950; 112; 1 omslag
      - Maandoverzichten van de financiële verantwoording, 1948-1957; 113; 1 pak
    - Taak, A.2.2
      - Algemeen beleid en regelgeving, A.2.2.1
        - Stukken betreffende de administratieve procedures ten aanzien van regeringsaankopen in het buitenland, 1945-1946; 114; 1 omslag
        - Stukken betreffende purchase-orders, 1945-1946; 115; 1 omslag
        - Instructies en regelgeving ten behoeve van de uitvoering van de werkzaamheden, 1945-1950; 116; 1 pak
          Zie ook inventarisnummer 139.
        - Rapport betreffende de controle op betaalde zeevrachten voor de aanvoer van regeringsgoederen tot 1 december 1945, 1946; 117; 1 omslag
        - Verslag van een bespreking met vertegenwoordigers van verschillende ministeries inzake de administratie van de dollar-positie, 1946; 118; 1 stuk
        - Stukken betreffende de werkwijze met betrekking tot de indents- (bestellingen) procedure, 1946-1947; 119; 1 omslag
        - Stukken betreffende de Interbank-lening, 1947-1948; 120; 1 omslag
        - Stukken betreffende de vereenvoudigde uitvoerprocedure, 1947-1957; 121; 1 omslag
        - Stukken betreffende oorsprongbepaling, -vaststelling en -controle, 1950-1957; 122-123; 2 omslagen
          - 1950-1954, chronologisch geordend, 122
          - 1950-1957, alfabetisch op produkt geordend, 123
        - Stukken betreffende de totstandkoming van de Originebeschikking 1957 houdende definities van land van oorsprong, land van herkomst en land van bestemming, 1952-1957; 124; 1 omslag
        - Stukken betreffende vrijstelling van in- en uitvoervergunningen voor het verkeer met grenslanderijen, 1956-1959; 125; 1 omslag
        - Algemene instructies van het directoraat-generaal voor de BEB betreffende de Nederlandse in- en uitvoer en de verrekening daarvan, 1957; 126; 1 omslag
        - Nota inzake de controle op de uitvoer van schroot uit de landen die aangesloten zijn bij de Europese Gemeenschap voor Kolen en Staal (EGKS), 1957; 127; 1 stuk
        - Notitie betreffende de inhoud en toepassing van de nieuwe In- en Uitvoerwet, 1957; 128; 1 stuk
        - Nota inzake de begrenzing van het begrip invoerliberalisatie, 1958; 129; 1 stuk
      - Uitgifte en administratie van de in- en uitvoervergunningen, A.2.2.2
        - Publikaties in het kader van voorlichting aan derden, gedrukt, 1945-1950; 130; 1 omslag
        - Stukken betreffende (modellen van) drukwerk voor gebruik bij de in- en uitvoer, 1947-1950; 131-133; 3 pakken
          Niet nader onder te verdelen.
          - 1947-1950, 131
          - 1947-1950, 132
          - 1947-1950, 133
        - Stukken betreffende de organisatie en instructie inzake de behandeling van de in- en uitvoeraanvragen, 1949; 134; 1 omslag
        - Stukken betreffende aanvraag, verlening, intrekking en machtiging van in- en uitvoervergunningen, 1950-1952; 135; 1 pak
        - Aanvulling/wijziging nr.16 van het handboek voor competentie en liberalisatie, 1954; 136; 1 stuk
      - Raming van en rapportage over de in- en uitvoer, A.2.2.3
        - Maandrapporten inzake het handelsverkeer met andere landen, 1941-1944; 137; 1 omslag
        - Maandelijkse en wekelijkse notities betreffende het handelsverkeer met Duitsland, met hiaten, 1942-1944; 138; 1 omslag
        - Stukken betreffende overzicht van invoercontingenten voor andere landen dan Duitsland, alsmede richtlijnen betreffende de invoer, 1944-1948; 139; 1 omslag
          Zie ook inventarisnummer 116.
        - Statistische opgaven over de in- en uitvoer van Nederland, 1945-1946; 140; 1 omslag
        - Begrotingen en notities over het handelsverkeer, geordend per land, 1945-1949; 141-171; 31 omslagen
          - Argentinië, 1946, 141
          - Balkanlanden, 1946, 142
          - België, 1945, 143
          - Brazilië, 1946, 144
          - Canada, 1946-1947, 145
          - Chili, 1946, 146
          - China inclusief Mandsjoekwo, 1946-1947, 147
          - Cuba, 1946-1947, 148
          - Curaçao, 1946-1947, 149
          - Denemarken, 1945-1946, 150
          - Duitsland, 1945-1946, 151
          - Finland, 1946, 152
          - Frankrijk, 1945-1946, 153
          - Griekenland, 1946-1947, 154
          - Hongarije, 1946, 155
          - Ierland, 1946-1947, 156
          - Italië, 1946, 157
          - Joegoslavië, 1946-1947, 158
          - Nederlands-Indië, 1946-1947, 159
          - Noorwegen, 1945-1946, 160
          - Oostenrijk, 1946-1947, 161
          - Palestina, 1946-1947, 162
          - Polen, 1946-1949, 163
          - Portugal en koloniën, 1946, 164
          - Spanje, 1946-1947, 165
          - Suriname, 1946-1947, 166
          - Tsjechoslowakije, 1945-1947, 167
          - Uruguay, 1946, 168
          - Verenigde Staten, 1945-1946, 169
          - Zweden, 1945-1947, 170
          - Zwitserland, 1945-1946, 171
        - Realisatie-overzicht betreffende regerings- en particuliere aankopen in ponden-valuta voor de agrarische en industriële sector over de periode 1 juli 1945 t/m 31 januari 1946, 172; 1 deel
        - Realisatie-overzicht per 28 februari 1946 van de ontvangsten en betalingen in ponden uit hoofde van het goederenverkeer met het buitenland, benevens het totaal overzicht van de aankopen door de Netherlands Office for Relief and Rehabilitation (NORR), 173; 1 deel
          Zie ook rubriek Afwikkeling van de Netherlands Office for Relief and Rehabilitation en Office Commercial Néerlandais.
        - Aankoopprogramma's, 1946-1947; 174-175; 2 omslagen
          - Dollar-gebied, 1947, 174
          - Ponden-gebied, 1946-1947, 175
        - Maandelijkse voorlopige overzichten betreffende de in- en uitvoermogelijkheden van verschillende landenregelingen, 1946-1948; 176; 1 omslag
        - Maandelijkse realisatie-overzichten betreffende het goederen- en betalingsverkeer, geordend per land/gebied, met hiaten, 1946-1959; 177-213; 28 omslagen en 9 pakken
          Zie ook inventarisnummers 216 en 217.
          - Dollar-gebied, 1946-1948, 177
          - Ponden-gebied, 1946-1948, 178
          - België, 1946-1947, 179; pak
          - Bulgarije, 1947-1959, 180
          - Canada, 1946-1948, 181
          - Curaçao, 1947, 182
          - Denemarken, 1946-1947, 183
          - Donau- en Balkanlanden, 1946-1947, 184
          - Duitsland, 1947, 185
          - Duitsland-Oost (Russische Zone), 1948-1959, 186; pak
          - Duitsland-West (Brits-Amerikaanse Zone), 1948-1952, 187; pak
          - Egypte, 1946, 188
          - Finland, 1946-1956, 189; pak
          - Finland, 1957, 190; pak
          - Frankrijk, 1946-1947, 191
          - Griekenland, 1947, 192
          - Hongarije, 1947-1959, 193
          - Indonesië, 1951-1952, 194
          - Israël, 1956-1958, 195
          - Italië, 1946-1958, 196
          - Japan, 1947, 197
          - Joegoslavië, 1947, 198
          - Nederlands-Indië, 1947, 199
          - Nederlands-Nieuw-Guinea, 1954-1956, 200
          - Noorwegen, 1946-1947, 201
          - Oostenrijk, 1947-1952, 202
          - Polen, 1947 - aug. 1957, 203; pak
          - Polen, sep. 1957-1958, 204; pak
          - Portugal, 1946-1947, 205
          - Roemenië, 1947-1958, 206
          - Rusland, 1947-1959, 207; pak
          - Spanje, 1946-1958, 208
          - Suriname, 1947, 209
          - Tsjechoslowakije, 1946-1959, 210; pak
          - Turkije, 1946-1947, 211
          - Zweden, 1946-1947, 212
          - Zwitserland, 1946-1947, 213
        - Overzicht per 31 december 1947 van de terugvoer van tijdens de bezetting weggevoerde goederen naar Duitsland, 1948; 214; 1 stuk
        - Statistieken van het Economic Institute for the Textile Industry betreffende de ruwe katoenpositie, 1948-1962; 215; 1 pak
        - Realisatie-overzichten betreffende het handels- en betalingsverkeer met diverse landen/gebieden, met hiaten, 1950-1954; 216-217; 2 pakken
          Zie ook inventarisnummers 177-213.
          - 1950, 216
          - 1952-1954, 217
        - Maandoverzichten van verstrekte vergunningen voor aankopen tegen E.B. (Europese Betaling)- en special-dollars, 1950-1955; 218; 1 pak
        - Maandelijkse realisatie-overzichten van aankopen in het buitenland ten behoeve van Indonesië en verkopen van Indonesische produkten aan het buitenland, 1951-1952; 219; 1 pak
        - Begrotingen van afzonderlijke produkten opgemaakt door het directoraat-generaal voor Handel en Nijverheid, 1955-1962; 220; 1 omslag
        - Samenvattend overzicht van invoerregimes betreffende de negatieve sector (exclusief landbouw), 1956; 221; 1 deel
      - Werkzaamheden voortvloeiende uit het Marshallplan, A.2.2.4
        - Stukken betreffende het European Recovery Program (ERP), 1949-1953; 222-223; 1 omslag en 1 deel
          - Compendium inzake de richtlijnen en procedures, [1953], 222; deel
          - Handleiding voor gedelegeerden, met wijzigingen, 1949-1953, 223
        - Correspondentie met de regeringscommissaris voor het Economische en Militaire Hulp Programma (EMHP), 1950-1951; 224; 1 omslag
        - Stukken betreffende de relatie met de Economic Cooperation Administration (ECA), 1950-1953; 225; 1 omslag
      - Afwikkeling van de Netherlands Office for Relief and Rehabilitation (NORR) en Office Commercial Néerlandais (OCN), A.2.2.5
        - Stukken betreffende de administratieve afwikkeling, 1945-1951; 226; 1 pak
        - Inkoopboek ten behoeve van de NORR over de periode, 1946-1948; 227; 1 deel
        - Verkoop- en debiteurenboek ten behoeve van de NORR over de periode, 1946-1948; 228; 1 deel
  - Publicaties en circulaires van gedelegeerden, A.3.
    - Rijksbureaus, A.3.1
      - Rijksbureau voor chemische produkten, 1946-1950; 229; 1 omslag
      - Rijksbureau voor genees- en verbandmiddelen, 1946-1948; 230; 1 omslag
      - Rijksbureau voor metalen, 1946-1948; 231; 1 omslag
      - Rijksbureau voor huiden en leer, 1946-1950; 232; 1 omslag
      - Rijksbureau voor textiel, 1946-1950; 233; 1 pak
      - Rijksbureau voor keramische produkten, 1947-1948; 234; 1 omslag
      - Rijksbureau voor rubber, 1947-1948; 235; 1 omslag
      - Rijksbureau voor tabak en tabaksprodukten, 1947-1948; 236; 1 omslag
      - Rijksbureau voor teerprodukten, 1947-1949; 237; 1 omslag
      - Rijksbureau voor hout, 1948-1949; 238; 1 omslag
      - Rijksbureau voor papier, papierverwerkende en grafische industrie, 1948-1949; 239; 1 omslag
      - Rijkskolenbureau, 1951; 240; 1 omslag
      - Centraal Rijksbureau, 1951; 241; 1 omslag
    - Bedrijfschappen, A.3.2
      - Bedrijfschap voor margarine, vetten en oliën, 1946; 242; 1 omslag
      - Bedrijfschap voor zuivel, 1946-1951; 243-247; 5 omslagen
        - 1946, 243
        - 1947, 244
        - 1948, 245
        - 1950, 246
        - 1951, 247
      - Bedrijfschap voor groenten en fruit, 1946-1958; 248; 1 pak
      - Bedrijfschap voor sierteeltprodukten, 1947; 249; 1 omslag
      - Bedrijfschap voor visserijprodukten, 1947-1951; 250; 1 omslag
      - Bedrijfschap voor tuinbouwzaden, 1947-1952; 251; 1 omslag
      - Bedrijfschap voor granen, zaden en peulvruchten, 1948; 252; 1 omslag
      - Bedrijfschap voor pluimvee en eieren, 1949-1951; 253; 1 omslag
      - Bedrijfschap voor aardappelen, 1949-1953; 254; 1 omslag
      - Bedrijfschap voor zaaizaad en pootgoed voor akker- en weidebouw, 1949-1953; 255; 1 omslag
      - Bedrijfschap voor vee en vlees, 1951-1953; 256; 1 omslag
    - Bedrijfsgroepen, A.3.3
      - Bedrijfsgroep plaatverwerkende en aanverwante industrie, 1948; 257; 1 omslag
      - Bedrijfsgroep voor kledingindustrie, 1948; 258; 1 omslag
    - Vakgroepen, A.3.4
      - Vakgroep Groothandel in bloemisterijprodukten, 1946-1952; 259; 1 omslag
      - Vakgroep Sigarenindustrie, 1946-1952; 260; 1 omslag
      - Vakgroep Groothandel in machines en tussenpersonen in machines, 1948; 261; 1 omslag
      - Vakgroepen Katoen, kunstzijde, en linnenindustrie, 1948; 262; 1 omslag